臺灣嘉義地方法院民事裁定　100年度他字第10號
原　　告　林宜忠即己富企業行
被　　告　林簡玉蓮即六福賓館
　　　　　官月琴
　　　　　林昇憲
上列當事人間請求損害賠償事件，業經終局判決確定，本院依職
權裁定確定訴訟費用額，裁定如下：
    主  文
原告林宜忠即己富企業行應向本院繳納新臺幣壹萬伍仟佰拾
陸元及自本裁定送達之翌日起至清償日止，按週年利率百分之五
計算之利息。
被告官月琴、林昇憲應連帶向本院繳納新臺幣陸佰拾玖元，及
均自本裁定送達之翌日起至清償日止，按週年利率百分之五計算
之利息。
    理  由
一、按經准予訴訟救助者，於終局判決確定或訴訟不經裁判而終
    結後，第一審受訴法院應依職權以裁定確定訴訟費用額，向
    應負擔訴訟費用之當事人徵收之；其因訴訟救助暫免而應由
    受救助人負擔之訴訟費用，並得向具保證書人為強制執行。
    民事訴訟法第114條第1項定有明文。又法院依聲請以裁定確
    定之訴訟費用額，應於裁定送達翌日起，加給按法定利率計
    算之利息，復為民事訴訟法第91條第3 項所明定，而依其立
    法理由，旨在「促使當時人早日自動償付其應賠償對造之訴
    訟費用」，故在當事人無力支付訴訟費用時，雖由國庫暫時
    墊付，然法院依前揭民事訴訟法第114 條第1 項規定，以職
    權裁定確定訴訟費用額，同屬確定訴訟費用額之程式，亦應
    基於同一理由，而類推適用同法第91條第3 項規定加計法定
    遲延利息（臺灣高等法院暨所屬法院94年度法律座談會民事
    類提案34號問題二、三研討結果參照）。
二、經查，本件兩造間損害賠償事件，前經本院於民國98年9 月
    30日以98年度救字第27號裁定准予對原告為訴訟救助，並經
    本院以98年度訴字第581 號為第一審判決原告一部勝訴、一
    部敗訴，第一審訴訟費用由被告官月琴、林昇憲連帶負擔百
    分之八，餘由原告負擔。原告就判決其敗訴部分不服，提起
    上訴，經臺灣高等法院臺南分院以100 年度上易字第1 號為
    第二審判決，諭知「一、原判決關於駁回上訴人（即原告）
    後開第二項之訴，並訴訟費用（確定部分除外）之裁判均廢
    棄。二、被上訴人官月琴、林昇憲應再連帶給付上訴人新台
    幣壹仟陸佰元。三、其餘上訴駁回。四、第一（確定部分除
    外）、二審訴訟費用，由被上訴人官月琴、林昇憲連帶負擔
    五十分之二，餘由上訴人負擔。」確定等情，業據本院調取
    各該卷宗核閱無誤。
三、次查，原告於本件第一審請求被告官月琴、林昇憲連帶賠償
    589,474 元，應徵第一審裁判費6,390 元；原告就其在第一
    審判決敗訴部分提起上訴，主張被上訴人林簡玉蓮應給付58
    9,474  元；被上訴人官月琴、林昇憲應再連帶給付555,687
    元，因其係主張被上訴人林簡玉蓮、官月琴、林昇憲三人應
    負連帶賠償責任，故其二審訴訟標的金額應以請求賠償較高
    額之589,474  元為準。應徵收之第二審裁判費為9,585  元
    。依上開確定之二審判決主文第四項所示，應由被告即被上
    訴人官月琴、林昇憲連帶負擔第一、二審訴訟費用五十分之
    二；餘由原告負擔。從而，原告應向本院繳納之訴訟費用額
    確定為15,336元。『計算式：（6,390  ＋9,585 ）×48/50
    ＝15,336』；被告官月琴、林昇憲應向本院連帶繳納之訴訟
    費用額確定為639  元。『計算式：（6,390  ＋9,585 ）×
    2/50＝639 』。並依前揭規定說明，自裁定送達之翌日起，
    加給按法定利率計算之利息。
四、依民事訴訟法第114條第1項、第91條第3項，裁定如主文。
中    華    民    國  100     年    6     月    7    日
                  民事第二庭  法  官  曾文欣
以上正本係照原本作成
如對本裁定抗告，應於裁定送達後10日內向本院提起抗告狀。
中    華    民    國   100    年    6     月    7     日
                              書記官  蘇姵容